【裁判字號】    91,交聲,833
【裁判日期】    920523
【裁判案由】    違反道路交通管理處罰條例聲明異議
【裁判全文】
zO灣臺北地方法院交通事件裁定                    九十一年度交聲字第八三三號
    原處分機關  台北市交通事件裁決所
    異  議  人
    即受處分人  甲○○
右列受處分人因違反道路交通管理處罰條例案件，對於台北市交通事件裁決所中華民
國九十一年五月十三日所為之處分（原處分案號：北市裁三字第駕裁二二─ＡＬ00
00000號、第駕裁二二─ＡＬ0000000號），聲明異議，本院裁定如左：
    主  文
原處分均撤銷。
甲○○不罰。
    理  由
一、本件異議人即受處分人甲○○分別於民國九十一年二月二十八日九時五分及同年
    三月一日九時二十分，將其所有之車牌號碼ＤＩＧ─五五六號之輕型機車，停放
    在臺北市劍潭捷運車站之機車停車場內，但不依劃設之白線停車格停放，嗣經台
    北市政府警察局交通警察大隊第三組，捷運警察隊第一分隊警員李長衛及莊昇樹
    以拍照之方式取證，並以受處分人所有之該部機車有違反道路交通管理處罰條例
    第五十六條第一項九款規定之行為逕行開單舉發，經將舉發單送達於受處分人後
    ，受處分人於應到案日期前向原處分機關提出申訴，經原處分機關函請原舉發單
    位即臺北市政府捷運警察隊調查結果，仍認受處分人所有之機車有於前揭停車位
    置不依規定停車之行為，原處分機關乃依道路交通管理處罰條例第五十六條第一
    項第九款規定，於九十一年五月十三日共裁處異議人罰鍰新台幣（下同）一千二
    百元。
二、受處分人甲○○堅決否認有於前揭時、地違規停車之事實，其九十一年六月五日
    聲明異議狀及同年十月二十四日到庭，均以：「罰單開的違規日期我本人並不在
    台灣，‧‧‧車子放在我住處外面的走廊，鑰匙就放在我的信箱，是沒有上鎖的
    ，我們鄰居相處的很好，左鄰右舍的小孩都會騎我的機車，在我出國的這段期間
    ，大約是二月二日到三月四日回來，我不曉得誰騎我的機車‧‧‧」等語，資為
    辯解，並舉其護照上簽證之入、出境資料為據。
三、經查：
(一)、受處分人辯稱前揭捷運警察隊對其所有之前述機車所為舉發當日，本人係在國境
    外之節，業據其提出中華民國護照及入、出境紀錄，記載其於九十一年二月一日
    出境，同年三月四日才入境回國，此有受處分人提出附卷之中華民國護照上入、
    出境戳章影本附卷可稽，由上開護照及入、出境紀錄之記載，受處分人辯稱其在
    警員舉發當日，均未駕駛前述機車應堪採信。
(二)、前述機車於遭舉發時間均停放在未劃設白線停車格之人行道上，固有卷附採證照
    片三幀可稽，惟觀諸該等照片，僅有該機車違規停放人行道上之情形及位置，並
    未攝到行為人，又本件先後二次舉發時間，受處分人均不在國內，故舉發之警員
    自不可能目睹受處分人確有將該機車停放於人行道之違規事實，另審酌受處分人
    到庭所辯，其所有之前揭機車置於住處外面走廊，而鑰匙則放在未上鎖之信箱內
    ，附近鄰居皆曾使用該部機車等語，則本件受處分人未善盡保管所有物之責，而
    任由他人隨意使用，實有未妥，但尚不能排除係他人未經受處分人同意即使用該
    部機車，恣意違規停放之合理懷疑，自應作對受處分人有利之認定，認其所為上
    開辯解為可採。
(三)、綜上所述，本件違規行為舉發之日，受處分人確不在國內，則原處分機關所舉發
    之違規事證，尚難認定受處分人有違規行為。從而，原處分機關依處罰條例第五
    十六條第一項第九款之規定，共裁處異議人一千二百元罰鍰之處分，確有違誤，
    本件聲明異議為有理由，原處分應予撤銷。
四、據上論斷，應依道路交通案件處理辦法第二十條，裁定如主文。
中      華      民      國    九十二    年      五      月    二十三    日
                                      臺灣臺北地方法院交通法庭
                                          法  官  鄧德倩
右正本證明與原本無異
如不服本裁定應於送達後五日內向本院提出抗告狀
                                          書記官  謝韻華
中      華      民      國    九十二    年      五      月    二十三    日


司法院資訊處製作；財團法人民間司法改革基金會備份。
